臺灣高等法院刑事裁定
108年度聲字第4338號
聲  請  人  臺灣高等檢察署檢察官                        
受  刑  人  李威霆（原名李岳橙）



                 （現於法務部○○○○○○○○○○○執行

上列聲請人因受刑人數罪併罰有二裁判以上，聲請定其應執行之
刑（聲請案號：臺灣高等檢察署108 年度執聲字第2069號），本
院裁定如下：
    主  文
李威霆犯如附表所示各罪所處之刑，應執行有期徒刑貳年陸月。
    理  由
一、聲請意旨略以：上列受刑人即被告李威霆（原名李岳橙，下
    稱受刑人）因妨害自由等數罪，先後經判決確定如附表，應
    依刑法第50條第1項第1款、第2項、第51條第5 款、第53條
    規定，定其應執行之刑，爰依刑事訴訟法第477 條第1 項聲
    請裁定等語。
二、按裁判確定前犯數罪者，併合處罰之，但得易服社會勞動之
    罪與不得易科罰金之罪，不在此限；前項但書情形，受刑人
    請求檢察官聲請定應執行刑者，依第51條規定定之；數罪併
    罰，有二裁判以上，依第51條之規定，定其應執行之刑；數
    罪併罰，分別宣告其罪之刑，宣告多數有期徒刑者，於各刑
    中之最長期以上，各刑合併之刑期以下，定其刑期，但不得
    逾30年，刑法第50條第1 項但書第3 款、第2 項、第53條及
    第51條第5 款定有明文。準此，如受刑人所犯之數罪中有原
    得易服社會勞動之罪者，因與他罪合併定執行刑，於裁判前
    所犯數罪兼有得易服社會勞動之罪與不得易科罰金之罪混合
    時，應繫乎受刑人之請求與否，而非不問被告之利益與意願
    ，一律併合處罰之。再者，法律上屬於自由裁量之事項，有
    其外部性界限及內部性界限，並非概無拘束。依據法律之具
    體規定，法院應在其範圍選擇為適當之裁判者，為外部性界
    限；而法院為裁判時，應考量法律之目的，及法律秩序之理
    念所在者，為內部性界限。法院為裁判時，二者均不得有所
    踰越。在數罪併罰，有二裁判以上，定其應執行之刑時，固
    屬於法院自由裁量之事項，然仍應受前揭外部性界限及內部
    性界限之拘束（參照最高法院94年度台非字第233 號判決意
    旨）。而103 年6 月4 日修正公布，同年月6 日施行之刑事
    訴訟法第370 條增訂第2 項規定：「前項所稱刑，指宣告刑
    及數罪併罰所定應執行之刑」及第3 項規定：「第一項規定
    ，於第一審或第二審數罪併罰之判決，一部上訴經撤銷後，
    另以裁定定其應執行之刑時，準用之。」已針對第二審上訴
    案件之定應執行之刑，明定有不利益變更禁止原則之適用，
    而分屬不同案件之數罪併罰，倘一裁判宣告數罪之刑，曾經
    定其執行刑，再與其他裁判宣告之刑定其執行刑時，在法理
    上亦應同受此原則之拘束，亦即另定之執行刑，其裁量所定
    之刑期，不得較重於前定之執行刑加計後裁判宣告之刑之總
    和（最高法院103 年度第14次刑事庭會議決議、103 年度台
    抗字第707 號、第674號裁定意旨參照）。
三、經查，受刑人因違犯毒品危害防制條例之施用第一級、第二
    級毒品罪、持有第一級毒品純質淨重10公克以上、持有第二
    級毒品純質淨重20公克以上、傷害、剝奪他人行動自由等數
    罪，分別經臺灣基隆地方法院、本院判處如附表編號1 至8
    所示之刑，均經確定在案，有上開刑事判決書、本院被告前
    案紀錄表存卷可佐。又上開如附表所示之數罪，其中有得易
    科罰金之罪（附表編號1、4至7 ）與不得易科罰金之罪（附
    表編號2 、3、8），固合於刑法第50條第1 項但書之規定，
    惟受刑人已於「臺灣基隆地方檢察署依修正刑法50條受刑人
    是否請求調檢察官聲請定應執行刑聲請狀」之受刑人欄內親
    自簽名捺印，請求檢察官聲請定其應執行刑，有上開聲請狀
    附卷可參，自應依刑法第50條第2 項之規定，依同法第51條
    規定定其應執行刑。茲檢察官聲請定其應執行之刑，本院審
    核認其聲請於法尚無不合，並審酌受刑人如附表各罪所示刑
    度之外部限制（總刑期為有期徒刑4年）、臺灣基隆地方法
    院前以106 年度基簡字第1353號簡易判決就附表編號4、5 
    所示之罪定應執行有期徒刑10月，而其所犯如附表編號1、4
    至6所示之罪均係施用第一級、第二級毒品罪，犯罪時間接
    近，犯罪類型、行為態樣、動機均相同或相類，責任非難重
    複程度較高，以及審酌其他各罪之法律目的、受刑人違反之
    嚴重性、所犯數罪為整體非難評價，及貫徹刑法量刑公平正
    義理念之內部限制等，定其應執行之刑如主文所示。
四、據上論斷，應依刑事訴訟法第477 條第1 項，刑法第50條第
    1 項但書、第2 項、第53條、第51條第5 款，裁定如主文。
中　　華　　民　　國　　108 　年　　12　　月　　27　　日
                  刑事第十八庭  審判長法  官   吳炳桂
                                      法  官   黃紹紘
                                      法  官   何俏美
以上正本證明與原本無異。
如不服本裁定，應於收受送達後五日內向本院提出抗告狀。
                                      書記官   吳芝嘉
中　　華　　民　　國　　108 　年　　12　　月　　27　　日
附表：
編  號 罪名 宣告刑 犯罪日期（民國） 最後事實審  確定判決  備  註     法院案號 判決日期   法院案號 確定日期 編號4 、5 部分，前經臺灣基隆地方法院以106年度基簡字第1353號簡易判決定應執行有期徒刑10月。 1 施用第二級毒品罪 有期徒刑3月 106 年1月5 日上午7 時許 臺灣基隆地方法院106 年度基簡字第607號 106 年4月28日 臺灣基隆地方法院106 年度基簡字第609號 106 年5月31日  2 持有第一級毒品純質淨重10公克以上罪 有期徒刑8月 105 年10月26日晚間8 時許至同年月27日3 時許 臺灣基隆地方法院106 年度訴字第256號 106 年5月31日 臺灣基隆地方法院106 年度訴字第256號 106 年6月22 日  3 持有第二級毒品純質淨重20公克以上罪 有期徒刑10月 106 年3月14日下午5 時許至同日晚間9 時50分許 臺灣基隆地方法院106 年度訴字第288 號 106 年6月14 日 臺灣基隆地方法院106 年度訴字第288 號 106 年7月17日  4 施用第一級毒品罪 有期徒刑6月 106 年2月5 日或6 日某時許 臺灣基隆地方法院106 年度基簡字第1353號 106 年9月7日 臺灣基隆地方法院106 年度基簡字第1353號 106 年9月25日  5 施用第一級毒品罪 有期徒刑6月 106 年3月11日下午6 時許 臺灣基隆地方法院106 年度基簡字第1353號 106 年9月7日 臺灣基隆地方法院106 年度基簡字第1353號 106 年9月25日  6 施用第二級毒品罪 有期徒刑3月 106 年2月10日或11日 臺灣基隆地方法院106 年度基簡字第734號 106 年6月22 日 臺灣基隆地方法院106 年度基簡字第734號 106 年10月23 日  7 傷害罪 有期徒刑6月 104 年1月3 日晚間11時許至翌（4）日凌晨0 時許 臺灣高等法院107 年度上訴字第515號 107 年6月20 日 臺灣高等法院107 年度上訴字第3687號 107 年6月20 日  8 剝奪他人行動自由罪 有期徒刑6月 104 年1月3 日晚間 臺灣高等法院107 年度上訴字第515號 107 年6月20 日 臺灣高等法院107 年度上訴字第3687號 107 年7月27 日